臺灣屏東地方法院刑事判決　　　　　　　　　　　　　九十三年度交訴字第八九號
　　公　訴　人　臺灣屏東地方法院檢察署檢察官
　　被　　　告　甲○○　男　六.
右列被告因過失致死案件，經檢察官提起公訴（九十三年度偵字第四三七四號），本
院裁定改依簡式審判程序，判決如左：
    主  　　文
甲○○因過失致人於死，處有期徒刑陸月，如易科罰金，以佰元折算壹日。
    事　　　實
一、甲○○考領有小型車駕駛執照，於民國九十二年十二月五日十八時許，駕駛車牌
    號碼ＵＭ—二四一三號自小客車，沿省道台一線由北往南方向行駛，於同日十八
    時五十八分許，行經省道台一線南下四一二點八公里處與彭達街之設有閃光號誌
    交岔路口時，本應注意汽車行駛至交岔路口，其行進、轉彎，應遵守燈光號誌之
    指示及閃光黃燈表示警告，車輛應減速接近，注意安全，小心通過，以確保行車
    安全，而依其知識、能力及當時係天候晴朗、夜間有照明、路面柏油、乾燥、無
    缺陷、無障礙物、視距良好、號誌正常之情形，主、客觀上並無不能注意之情事
    ，其竟疏未注意減速慢行，注意安全，小心通過，貿然以時速六十公里之速度通
    過，適有張志杰騎駛腳踏車沿彭達街由東往西方向行駛，行經該交岔路口，其行
    向設有閃光紅燈，張志杰亦未疏未注意依閃光紅燈之指示，先停止於交岔路口前
    ，讓幹道車優先通行後認為安全時，方得續行，仍逕自直行欲穿越該交岔路口，
    甲○○見狀閃煞不及，其所駕駛上開自小客車在上開交岔路口與張志杰所騎駛之
    腳踏車發生碰撞，張志杰因而人車倒地，受有頭部外傷合併顱內出血，經送醫急
    救後，仍延至同年十二月六日六時許不治死亡。車禍發生後，屏東縣警察局潮州
    分局車禍處理專責小組警員張永忠據報到場處理，在警員尚不知何人為肇事者前
    ，甲○○主動表示其為肇事之人並自首犯行，接受裁判。
二、案經屏東縣警察局潮州分局報請臺灣屏東地方法院檢察署檢察官偵查起訴。
　　理　　　由
一、右揭犯罪事實，業據被告甲○○於本院審理時供承不諱，復有道路交通事故現場
    圖一紙、道路交通事故調查報告表二紙、寶建醫院診斷證明書一紙、現場照片八
    幀附卷可憑。而被害人張志杰係因本件車禍受有頭部外傷併顱內出血而死亡等情
    ，亦經臺灣屏東地方法院檢察署檢察官督同法醫師相驗屬實，製有勘驗筆錄、相
    驗屍體證明書、鑑定驗斷書各一份在卷可稽。按汽車行駛至交岔路口，其行進、
    轉彎，應遵守燈光號誌之指示；又閃光黃燈表示警告，車輛應減速接近，注意安
    全，小心通過；閃光紅燈表示停車再開，車輛應減速接近，先停止於交岔路口前
    ，讓幹道車優先通行後認為安全時，方得續行，道路交通安全規則第一百零二條
    第一項第一款、道路交通標誌標線號誌設置規則第二百十一條分別定有明文。經
    查被告於警詢中亦自承當時車速為六十公里（見臺灣屏東地方法院檢察署相驗卷
    第七頁），再參以道路交通事故現場圖所示，車禍現場遺有該自小客車右煞車痕
    十一點七公尺、左煞車痕五點七公尺等研判，堪認其未減速慢行，小心通過，其
    顯有違上述交通安全規則。又依道路交通事故調查報告表所載，肇事當時係天候
　　晴朗、夜間有照明、路面柏油、乾燥、無缺陷、無障礙物、視距良好、號誌正常
  　，而被告係領有駕駛執照之人，據此判斷，足見依當時狀況，被告在主、客觀上
    並無不能注意之情狀，其竟疏未注意減速慢行、注意安全、小心通過，以致發生
    本件車禍致人於死，其有應注意能注意而不注意之過失責任。況本件經送臺灣省
    高屏澎區車輛行車事故鑑定委員會鑑定結果亦認：「一、張志杰騎腳踏車支線未
    讓幹線道先行為肇事主因。二、甲○○駕駛小客車閃光號誌岔路口未減速慢行為
    肇事次因。」此有該委員會高屏澎鑑字第九三一一九０號鑑定意見書在卷可參，
    上述鑑驗結果，為鑑定機關本於專業知識及經驗所得之結論，自可憑信，益證被
    告駕車確有過失。被害人張志杰行經該交岔路口，未注意依閃光紅燈之指示，先
    停止於交岔路口前，讓幹道車優先通行後認為安全時，方得續行，仍逕自直行穿
    越該交岔路口，亦同時有過失，然本件車禍既係被告之過失併合發生，自仍不能
    因此即解免被告之過失罪責。又本件被害人張志杰係因本件車禍不治死亡，是被
    告之過失駕駛行為與被害人張志杰之死亡之間，具有相當因果關係，亦甚明確。
    從而，本件事證明確，被告犯行已堪認定。
二、核被告所為，係犯刑法第二百七十六條第一項之過失致死罪。又被告於肇事後未
    被有偵查權之公務員或機關發覺其為犯嫌前，即向前往處理之警員承認肇事，並
    接受裁判，有屏東縣警察局潮州分局車禍處理專責小組處理交通事故職務報告書
    一紙在卷可稽，被告行為已合於自首之要件，應依刑法第六十二條前段規定，減
    輕刑責。爰審酌被告無犯罪前科之素行、過失之程度較小、被害人亦同有較重之
    過失責任、造成被害人張志杰死亡之結果、迄未與被害人張志杰家屬達成民事和
    解等一切情狀，分別量處如主文所示之刑，並諭知易科罰金之折算標準。
據上論斷，應依刑事訴訟法第二百七十三條之一第一項、第二百九十九條第一項前段
，刑法二百七十六條第一項、第六十二條前段、第四十一條第一項前段，罰金罰鍰提
高標準條例第一條前段、第二項，判決如主文。
本案經檢察官黃莉琄到庭執行職務。
中　　　華　　　民　　　國　　九十三　　年　　 十二 　　月　　二十二　　日
                                      臺灣屏東地方法院交通法庭
                                          法  官  蘇碧珠
右正本證明與原本無異。
如不服本判決應於收受本判決送達後十日內向本院提出上訴書狀，其未敘述上訴理由
者，並得於提起上訴後十日內向本院補提理由書狀（均須按他造當事人之人數附繕本
 ）「切勿逕送上級法院」
                                          書記官  王秋淑
中　　　華　　　民　　　國　　九十三　　年　　 十二 　　月　　二十三　　日
附錄本判決論罪之法條：
刑法二百七十六條第一項
因過失致人於死者，處二年以下有期徒刑、拘役或二千元以下罰金。
